【裁判字號】    99,交易,82
【裁判日期】    990430
【裁判案由】    公共危險
【裁判全文】
臺灣臺南地方法院刑事判決              99年度交易字第82號
公  訴  人  臺灣臺南地方法院檢察署檢察官
被      告  甲○○
上列被告因公共危險案件，經檢察官提起公訴（99年度偵字第12
74號、第2239號），經本院以簡式審判程序判決如下：
    主  文
甲○○服用酒類，不能安全駕駛動力交通工具而駕駛，累犯，處
有期徒刑捌月；又服用酒類，不能安全駕駛動力交通工具而駕駛
，累犯，處有期徒刑捌月；應執行有期徒刑壹年參月。
    事  實
一、甲○○前因公共危險、竊盜等案件，經本院分別以96年度交
    易字第164號及97年度交易字第80號刑事判決各判處有期徒
    刑8月、6月確定，合併定期應執行刑有期徒刑1年，甫於98
    年3月26日縮刑期滿執行完畢出監。詎其仍不知悔改，復於
    ：
  (一)98年12月11日19時許，在台南市延平國中後方飲用啤酒及高
    粱酒後已無法安全駕駛動力交通工具，仍於酒後騎乘車牌號
    碼JKS-128號重機車，於同日19時59分許，行經臺南市○○
    路42之1號前時，因酒後行車不穩而追撞前方由乙○○所駕
    駛之車牌號碼4827-UG號自小客車，嗣後經警到場處理，並
    測得其吐氣所含酒精成份達每公升0.83毫克（MG/L），客觀
    上已達不能安全駕駛動力交通工具之程度。
  (二)99年1月3日14、15時許，在臺南市○○路夜市飲用米酒後已
    無法安全駕駛動力交通工具，仍於酒後騎乘車牌號碼JKS-12
     8號重機車，於同日16時43分許，行經臺南市○○○路222
    巷口時，因酒後行車不穩而自行摔倒，嗣後經警到場處理，
    將其送醫救治，並委由國立成功大學醫學院附設醫院抽血測
    得其血液中所含酒精濃度達每公合310毫克，換算吐氣所含
    酒精成份達每公升1.55毫克（MG/L），客觀上已達不能安全
    駕駛動力交通工具之程度。
二、案經台南市警察局第五分局報告臺灣臺南地方法院檢察署檢
    察官偵查起訴。
    理  由
一、本件係經被告甲○○於本院審理時當庭表示認罪，而經本院
    裁定以簡式審判程序加以審理，則依據刑事訴訟法第273條
    之2、同法第159條第2項之規定，不適用傳聞法則有關限制
    證據能力之相關規定，合先敘明。
二、上揭犯罪事實，業據被告於警詢及偵、審中坦承不諱，核與
    證人乙○○於警詢時之證述情節相符，並有道路交通事故現
    場圖、道路交通事故調查表(一)(二)、臺南市警察局舉發違反道
    路交通管理事件通知單、酒精濃度測定紀錄表、緊急生化檢
    驗報告、刑法第185條之3案件測試觀察紀錄表，及現場照片
    等資料在卷可稽。按汽車駕駛人飲用酒類或其他類似物後其
    吐氣所含酒精濃度超過每公升0.25毫克或血液中酒精濃度超
    過百分之0.05者，不得駕車，道路交通安全規則第114條第2
    款定有明文。又刑法第185條之3規定所稱之「不能安全駕駛
    」，係屬抽象危險犯，並不以發生具體危險為必要，對於飲
    酒後呼氣酒精濃度已達每公升0.55毫克（0.55MG\L）以上，
    肇事率為一般正常人之10倍，認為已達不能安全駕車之標準
    ，此業經法務部88年5月18日以法88檢字第001669號函公告
    週知。被告於98年12月11日為警查獲時有發生交通事故、訊
    問時語無倫次、泥醉等情，99年1月3日為警查獲時，訊問過
    程有語無倫次、呆滯木僵等情，有上開測試觀察紀錄表2份
    在卷可稽，且其98年12月11日為警測得呼氣酒精濃度值高達
    每公升0.83毫克，99年1月3日在醫院測得其血液中所含酒精
    成份高達310MG/DL，換算成呼氣酒精濃度值高達每公升1.55
    毫克，均遠遠超過上開標準，足見被告上開二次行為已達不
    能安全駕駛動力交通工具之情狀甚明，被告犯行當可認定。
三、核被告所為，係犯刑法第185條之3之公共危險罪。又被告前
    因公共危險、竊盜等案件，經本院分別以96年度交易字第16
    4號及97年度交易字第80號刑事判決各判處有期徒刑8月、6
    月確定，合併定期應執行刑有期徒刑1年，甫於98年3月26日
    縮刑期滿執行完畢出監等情，有臺灣高等法院被告前案紀錄
    表1份在卷可憑，其於5年之內，故意再犯本件有期徒刑以上
    之罪，為累犯，應依刑法第47條第1項之規定，加重其刑。
    而被告上開二次酒醉駕車行為，係不同犯意之行為，應分論
    併罰。
四、本院審酌被告已有3次酒醉駕車行為遭法院判刑確定之紀錄
    ，有臺灣高等法院被告前案紀錄表1份附卷可參，猶不知悔
    改，其第3次之酒醉駕車行為甫於98年3月26日縮刑期滿執行
    完畢出監，旋即於98年12月11日再度為第4次酒醉駕車肇事
    行為，且本件這二次酒醉駕車行為為警查獲時所測得之吐氣
    酒精濃度分別高達每公升0.83毫克、每公升1.55毫克，惡性
    重大，惟念其犯罪後業已坦白承認所為，犯後態度尚稱良好
    ，其中98年12月11日之酒醉駕車行為，雖造成被害人乙○○
    所駕駛之車輛左後方保險桿受損，惟並未造成人員受傷（見
    該案警卷第2頁背面），而其中99年1月3日之酒醉駕車行為
    除被告自摔倒地受傷外，並未造成其他人員、財物受損情形
    等一切情狀，本院認公訴檢察官分別各具體求刑有期徒刑8
    月，經核尚屬適當，乃量處如主文所示之刑，並定其應執行
    刑。
五、至於起訴書雖認被告酗酒成癮且有再犯之虞，依刑法第89條
    之規定，請求令被告於於刑之執行前，令入相當處所，施以
    禁戒云云，然公訴檢察官已於本院99年4月22日審理時，撤
    回此部分之請求，並未提出被告有酗酒成癮之證據資料以供
    本院審酌；且被告迄今遭查獲之5次酒醉駕車行為，第1次係
    發生在88年間，第2次係發生在90年間，第3次發生在96年間
    ，第4次發生在98年12月11日，第5次係發生在99年1月3日，
    有台灣高等法院被告前案紀錄表1份附卷可參及如本案事實
    欄所示，僅其中第4次與第5次之行為有時間密接之關係，亦
    難認足以構成被告有酗酒成癮之事證，附此敘明。
據上論斷，應依刑事訴訟法第273條之1第1項、第299條第1項前
段，刑法第185條之3、第47條第1項、第51條第5款，刑法施行法
第1條之1，判決如主文。
本案經檢察官丙○○到庭執行職務。
中    華    民    國    99    年    4     月    30    日
                      交通法庭  法  官  陳淑勤
以上正本證明與原本無異。
如不服本判決應於送達後10日內向本院提出上訴狀。
                                書記官  謝國欽
中    華    民    國    99    年    4     月    30    日
附錄法條：
刑法第185條之3：
服用毒品、麻醉藥品、酒類或其他相類之物，不能安全駕駛動力
交通工具而駕駛者，處一年以下有期徒刑、拘役或科或併科十五
萬元以下罰金。

司法院資訊處製作；財團法人民間司法改革基金會備份。
